【裁判字號】    89,交訴,39
【裁判日期】    901101
【裁判案由】    業務過失致死
【裁判全文】
臺灣桃園地方法院刑事判決                          八十九年度交訴字第三九號
    公  訴  人  臺灣桃園地方法院檢察署檢察官
    被      告  丁○○原名謝.
    選任辯護人  許明桐律師
    被      告  甲○○
                丙○○原名劉.
    右  一  人
    選任辯護人  陳河泉律師
右被告因過失致死案件，經公訴人提起公訴（八十九年度偵字第二七一九號），本院
判決如左：
    主  文
甲○○從事業務之人因業務上之過失致人於死，累犯，處有期徒刑拾月。
丁○○、丙○○均無罪。
    事  實
一、甲○○曾因違反懲治走私條例案件，於民國（下同）八十四年六月二十九日經臺
    灣高等法院判處有期徒刑八月，於同年九月二十日經最高法院駁回上訴判決確定
    ，於八十五年一月二十一日送監執行，並於八十五年九月九日縮短刑期執行完畢
    出監。甲○○係大成通運有限公司之聯結車司機，為從事駕駛業務之人，於八十
    八年九月九日下午，駕駛車牌號碼ＫＧ─一一八號曳引車（後板架車身號碼ＳＥ
    ：九九號）聯結聯結車，沿桃園縣中壢市○○路由北往南行駛，於同日下午十四
    時二十分至三十分許（公訴人誤為同日下午十四時四十三分二十六秒至二十八秒
    間，詳見本判決理由欄第六項），行經桃園縣中壢市○○路一段二五八、二六０
    號聯邦銀行內壢分行（公訴人誤為同路段二六四號）前，應注意汽車行駛時，駕
    駛人應注意車前狀況及兩車併行之間隔，並隨時採取必要之安全措施，以避免發
    生碰撞之危險，且依當時天候晴、日間自然光、路面乾燥、道路無障礙物、視距
    良好並無不能注意之情形，見丁○○騎乘ＳＫＫ─八一七號機車後搭載楊智巽（
    公訴人誤為楊知巽），正停於上址聯邦銀行內壢分行前慢車道啟動電門準備起步
    而尚未起步之際，甲○○竟疏未注意兩車併行之間隔，貿然前行超越丁○○之機
    車，致甲○○所駕駛曳引車頭之右前輪螺絲撞及丁○○所騎乘機車，丁○○之機
    車因而傾倒向前撞及丙○○所有、在同路段二六四號前跨越路面白實線邊線與慢
    車道停放之車牌號碼Ｔ二─七五０九號自用小客車之車後保險桿始倒地停止，丁○○因而受有左肘、左上臂、右下腿及左膝挫擦傷等傷害、楊智巽則因而胸、腹
    部鈍挫傷不治死亡。甲○○於肇事後，撥打電話報警，並留在現場於據報前來處
    理之警員發覺其犯罪前，向桃園縣警察局中壢分局內壢派出所警員坦承肇事並接
    受偵訊。
二、案經甲○○自首、被害人楊智巽之母丁○○提出告訴暨臺灣桃園地方法院檢察署
    檢察官相驗後自動檢舉偵查起訴。
    理  由
一、訊據被告甲○○固坦承於右揭時、地，駕駛ＫＧ─一一八號曳引車聯結板車撞及
    同案被告丁○○所騎乘ＳＫＫ─八一七號機車，致丁○○、楊智巽因而傷、亡等
    事實不諱，惟矢口否認有何業務過失犯行，辯稱：因同案被告丙○○將車牌號碼
    Ｔ二─七五０九號自用小客車違規跨越路面邊線部分車身停放在慢車道，致同案
    被告丁○○必須將機車停在慢車道起步，且丁○○因疏忽未於起步時看清後方來
    車，就從慢車道開出來而撞到伊的曳引車右前輪，伊並沒有過失云云。
二、惟查：
    （一）、於本件車禍發生之初，被告丁○○於警訊時陳稱：「當時我在聯邦銀行
            （內壢分行）辦事情，辦事情後，我正欲離去，我便將我停放在聯邦銀
            行前的輕機ＳＫＫ─八一七號倒退至路上（中華路）車頭向中壢方向，
            我和我兒子楊智巽坐好後，正欲加速離去時，一部聯結車ＫＧ─一一八
            號甲○○駕駛，由我後方急速駛過，我所騎乘之輕機有被擦撞便向前衝
            撞停於路旁Ｔ二─七五０九號劉良華（即丙○○）所停放之自小客後保
            險桿，我車向左側倒。坐於後座的兒子楊智巽不知何故就被該聯結車向
            前拖行數公尺，我爬起向前追，並大叫停車，該聯結車才煞車停住，我
            去救我兒子楊智巽，他正卡在聯結車板架右後輪下，我將他拉出並趕緊
            欄車送醫。」（相字卷第六頁背面）等語，被告甲○○於警訊時亦陳稱
            ：「當時我駕駛聯結車行經車禍地點，我見謝美枝（即丁○○）所駕Ｓ
            ＫＫ─八一七號『還停於路邊尚未起步』，我便很自然的向前直行，不
            料突然騎樓民眾喊叫並揮手，我遂緊急煞車，下車察看，見謝美枝所駕
            輕機已撞擊停於外車道內的自小Ｔ二─七五０九號的後保險桿，而該輕
            機所搭載之小男生楊智巽已摔落至我車板架右後車輪前。」（相字卷第
            四頁背面）等語，於前揭警訊之次日檢察官訊問時，被告丁○○仍陳稱
            ：「八十八年七月九日下午二點二十分左右，我在火車站前聯邦銀行，
            剛好辦好事情，我出來就牽好車子，要往中壢方向，尚未走已發動引擎
            ，然後連結車就往我們後面撞上來，我們就倒下了，我受傷直喊救命，
            而司機仍一直往前行駛，我兒子的肚子卡在後輪。」（相字卷第十五頁
            背面）等語，被告甲○○則仍陳稱：「我經過聯邦銀行時，當時是走慢
            車道，我看到的是枝的摩托車停在路邊，『坐在機車上尚未動』，我就
            開過去，後來看到有人一直向我揮手，我停下車才知道小孩躺在我車子
            板架前方的輪子前面。」（相字卷第十六頁正面）等語。
    （二）、依卷附內政部警政署刑事警察局八十八年八月十三日刑鑑字第七七三三
            五號鑑驗通知書所載，被告甲○○所駕駛ＫＧ─一一八號聯結車車頭右
            前輪螺絲上之紅漆，以顯微鏡檢視、元素成分分析及以傅立葉轉換紅外
            線光譜三種方式比鑑結果，與被告丁○○所駕駛機車之紅漆無法區別其
            不同，再依本院卷被證二之照片所示被告甲○○所駕駛之聯結車車頭右
            後輪擋泥板亦因撞擊而斷裂，是以被告甲○○之聯結車與被告丁○○之
            機車至少有二處碰撞，如果被告丁○○之機車係起步時未看清後方來車
            ，而衝出撞及被告甲○○之聯結車，被告甲○○應不致未發現，且經第
            二次較大的碰撞，仍未發現，嗣經路人喊叫並揮手，被告甲○○發覺有
            異才煞車。從而，被告丁○○所稱伊之機車發動引擎尚未起步之際，被
            告甲○○之聯結車自後超越伊之機車而撞及伊之機車，堪認為真實。又
            被告甲○○所辯稱依警繪之現場所示，伊之聯結車停放位置其聯結車右
            側距離被告丙○○停於路邊之小客車左側尚有０點七五公尺，伊確有保
            持安全距離云云，惟查警繪現場圖僅係繪製相關車輛停放之位置，並不
            能以此推論被告甲○○於行駛時，亦有保持安全間隔，且被告甲○○之
            聯結車右前輪螺絲遺有被告丁○○機車之紅漆，被告甲○○所辯伊有保
            持安全間隔云云，不足採信。本件經送臺灣省桃園縣區車輛行車事故鑑
            定委員會鑑定結果認被告甲○○駕駛聯結車未與「前車」左側保持安全
            間隔自後超越為本件車禍之原因，再經臺灣省車輛行車事故覆議鑑定委
            員會覆議結果則將臺灣省桃園縣區車輛行車事故鑑定委員會鑑定結果之
            文詞修正為被告甲○○駕駛聯結車超越「右側謝機車」，未保持安全間
            隔，為肇事原因，此有臺灣省桃園縣區車輛行車事故鑑定委員會鑑定意
            見書及臺灣省車輛行車事故覆議委員會函各一份附卷可稽。
    （三）、至於證人乙○○雖證稱伊當時面對桃園方向看到被告丁○○之機車騎過
            來，後有被告甲○○之聯結車正在超機車，聯結車有按喇叭，機車騎過
            來時伊同時轉頭去看中壢方向，過一下子車禍就發生，係機車撞到被告
            丙○○之轎車，機車向左傾倒，機車碰撞到聯結車云云，惟查被告謝繡
            宇始終一致供稱伊當時停在路邊尚未起步，被告甲○○於警、偵訊時亦
            供稱丁○○之機車係停在路邊，證人乙○○所稱丁○○之機車已騎出來
        ，顯與被告丁○○、甲○○所述不符。若被告丁○○機車已騎出，當時
            其牽出機車時，距離被告丙○○之路邊停車僅約三至五公尺，若被告謝
            繡宇機車未受外力撞擊，其明知前方三至五公尺處即有被告丙○○之自
            用小客車，竟仍起步直接碰撞之，實與常情有違。再則證人乙○○證稱
            被告丁○○之機車騎過來時，伊同時轉頭去看往中壢之方向，即有可能
            未看到被告甲○○聯結車右前輪部位碰及被告丁○○機車的那一刻，當
            證人乙○○再轉頭往桃園方向看時，即有可能僅看到被告丁○○之機車
            （已遭被告甲○○聯結車右前輪撞及後，再）往前撞及被告丙○○之自
            用小客車，被告甲○○之聯結車再與已倒地或即將倒地之被告丁○○機
            車發生碰撞。又依臺灣省桃園縣區車輛行車事故鑑定委員會之鑑定意見
            書所載現場遺有被告丁○○輕機車倒地括痕在外側車道內，顯見被告謝
            繡宇之機車先倒地再碰撞被告丙○○之自用小客車。而被告丁○○之機
            車之所以先倒地，應係先受碰撞之故。再依卷附被告丙○○之車損照片
            （參相字卷第五十一頁背面編號十四）所示，被告丙○○自用小客車被
            碰撞之位置係在車後保險桿中間之下方，顯見被告丁○○之機車係先倒
            地再碰撞被告丙○○之小客車，才會僅撞到被告丙○○小客車後保險桿
            下方，而未碰撞被告丙○○小客車後保險桿上方之位置。若如證人高鼎
            為所言，被告丁○○騎機車過來先碰撞到被告丙○○之小客車，則被告
            丙○○之小客車之擦撞痕跡應不只在後保險桿下方，後保險桿上方，亦
            應有擦撞痕跡。綜上，證人乙○○所證係被告丁○○之機車行駛中撞到
            被告丙○○之轎車，機車向左傾倒，機車碰撞到被告甲○○之聯結車云
            云，顯與事實不符，尚難採信。
    （四）、此外，並有道路交通事故調查報告表一份、現場照片六幀、桃園縣中壢
            市調解委員會調解書一份、被告三人之聯結車、機車、自用小客車之相
            片等在卷可稽。又本件被害人即被告丁○○因本件車禍受有左肘、左上
            臂、右下腿及左膝挫擦傷等傷害，有臺灣省立桃園醫院診斷證明書一份
            附卷可資為證；楊智巽則因而胸、腹部鈍挫傷不治死亡，亦經檢察官督
            同法醫師相驗屬實，並製有勘驗筆錄、相驗屍體證明書、驗斷書在卷足
            憑。
三、按汽車行駛時，駕駛人應注意車前狀況及兩車併行之間隔，並隨時採取必要之安
    全措施，道路交通安全規則第九十四條第三項定有明文。被告甲○○駕駛車輛自
    應注意上述道路交通安全規則，又依卷附道路交通事故調查報告表所示，當時天
    候晴、日間自然光、路面乾燥、道路無障礙物、視距良好並無不能注意之情形，
    被告甲○○竟疏未注意保持兩車併行之安全間隔，致肇本件車禍，其有過失自明
    。被告甲○○之過失，與被害人即被告丁○○所受傷害及被害人楊智巽之死亡間
    ，復具有相當因果關係，本件事證明確，被告甲○○犯行堪以認定。
四、被告甲○○為大成通運有限公司之聯結車司機，為從事駕駛業務之人，因業務上
    之過失致人死傷，核其所為係犯刑法第二百七十六條第二項之業務過失致死罪及
    同法第二百八十四條第二項前段之業務過失傷害罪（公訴人未引刑法第二百八十
    四條第二項前段罪名，起訴書亦未載明被告丁○○受傷之事實，然查被告丁○○
    於八十八年七月二十七日提出之告訴狀已就被告甲○○所涉業務傷害罪嫌提出告
    訴，從而被告甲○○所涉業務過失傷害罪嫌，雖未經公訴人提起公訴，但與公訴
    人起訴被告甲○○所涉業務過失致死罪間，有想像競合之裁判上一罪關係，亦為
    本件公訴效力所及）。被告甲○○以一過失行為觸犯前開二項罪名，為想像競合
    犯，依刑法第五十五條規定，應從一重之業務過失致死罪處斷。被告甲○○曾因
    違反懲治走私條例案件，於八十四年六月二十九日經臺灣高等法院判處有期徒刑
    八月，於同年九月二十日經最高法院駁回上訴判決確定，於八十五年一月二十一
    日送監執行，並於八十五年九月九日縮短刑期執行完畢出監，此有臺灣桃園地方
    法院檢察署刑案資料查註紀錄表及臺灣高等法院被告全國前案紀錄表各一份附卷
    可稽，五年內再犯本件有期徒刑以上之罪，為累犯，並依法加重其刑。被告甲○○於肇事後，撥打電話報警，並留在現場於據報前來處理之警員發覺其犯罪前，
    向桃園縣警察局中壢分局內壢派出所警員范國書自首並接受偵訊，此業經警員范
    國書到庭證述明確，應依刑法第六十二條前段規定減輕其刑。爰審酌被告甲○○
    駕駛聯結車未善盡注意義務、態度輕率而致人一死一傷過失程度非輕、嚴重影響
    社會大眾行之安全；有前揭刑案紀、錄素行並非良好及肇事後否認有過失並無悔
    悟之意但已與被害人家屬為民事和解賠償新台幣八十萬元（係與其雇主大成通運
    有限公司連帶賠償）等一切情狀，量處如主文所示之刑。
五、公訴意旨另以：於本件車禍發生時、地，被告丙○○將車牌號碼Ｔ二─七五０九
    號自用小客車停於本件事故地點前之道路慢車道約三分之一及外側快車道約三分
    之二處（實際應為跨越路邊白實線與慢車道停放），因此被告丁○○自騎樓將車
    號ＳＫＫ─八一七號機車牽出後，停於該道路慢車道搭載其子楊智巽，疏未注意
    後方有無來車，即起步駛出「快車道」上（應為慢車道之誤），致與同向後方疏
    未保持適當間隔之被告甲○○所駕駛聯結車擦撞，致楊智巽死亡，因認被告丁○○及被告丙○○均涉有刑法第二百七十六條第一項之過失致死罪嫌等語。訊據被
    告丁○○、丙○○則均堅決否認有何過失傷害犯行，被告丁○○辯稱：伊當時機
    車停於路邊，並未起步，係被告甲○○的聯結車自後超越伊的機車時，未保持適
    當間隔而撞倒伊之機車；被告丙○○則辯稱：伊停車位置超越路邊白實線，部分
    停在慢車道上，雖違反道路交通安全規則之規定，但因被告丁○○之機車係未起
    步前即遭被告甲○○之聯結車撞到，被告丁○○之機車為被告甲○○的聯結車撞
  到先倒地再往前撞到被告丙○○的自用小客車後保險桿下方而停止，所以，本件
    車禍係因被告甲○○的聯結車自後超越被告丁○○的機車時，未保持適當間隔所
    致，被告丁○○及被害人楊智巽的死傷與被告丙○○違規停車之間，並無因果關
    係等語。
六、公訴人認被告丁○○及丙○○涉有過失傷害罪嫌，係以公訴人勘驗事故發生當日
    聯邦銀行內壢分行之監視錄影帶，該錄影帶顯示當日十四時四十二分五十九秒（
    公訴人誤為五十八少，又因到現場處理之警員所拍攝之現場照片顯示，警員至遲
    於同日十四時三十七分已到現場，被告三人及證人乙○○於警訊時均陳稱車禍發
    生時間約為當日下午二時二十分許，而被告甲○○於本院九十年十月十一日審理
    時陳稱：車禍發生後，我打電話報警，警察來的時候是還不到二點三十分，而我
    打電話後警察大約十分鐘之後才來，來的時候我看時間，大約將近二點半，所以
    我認為發生的時間是二點二十分等語，從而，本件車禍發生之時間至少可確認係
    在當日下午二時二十分至三十分間某時刻，前揭銀行錄影帶之時間應有誤差。）
    ，被告丁○○與其子即被害人楊智巽正準備騎乘機車離去，十四時四十三分二十
    六秒被告丁○○之機車已離開現場停放位置，十四時四十三分二十八秒時，本件
    車禍已發生，有不知名之第三人駐足於騎樓觀望，分別有該錄影帶所翻拍之照片
    編號 (4）、(6)及 (3)附卷（相字卷第七十九頁至第八十二頁）可查，顯見被告
    丁○○已發動機車行駛而去，而被告丁○○於慢車道起步後未遵守規定行駛慢車
    道，反而於起步後駛入快車道及被告丁○○係因被告丙○○違規停車之故，才將
    車牽至慢車道起步，被告丁○○及丙○○之辯解顯不可採等為主要之證據。惟犯
    罪事實應依證據認定之，無證據不得推定其犯罪事實；不能證明被告犯罪者，應
    諭知無罪之判決，刑事訴訟法第一百五十四條、第三百零一條第一項分別定有明
    文。又按事實之認定，應憑證據，如不能發現相當證據，或證據不足以證明，自
    不能以推測或擬制之方法，以為裁判基礎；認定不利於被告之事實，該依積極證
    據，苟積極證據不足為不利於被告事實之認定時，即應為有利於被告之認定，更
    不必有何有利之證據，最高法院著有四十年台上字第八六號、三十年上字第八一
    六號判例足資參照。經查：
    （一）、被告丁○○及甲○○於警偵訊之初，均稱事故發生時被告丁○○之機車
            尚未起步（即停在慢車道上並未行駛），已如前述。而前揭銀行之錄影
            帶雖顯示當日十四時四十二分五十九秒，被告丁○○與其子即被害人楊
            智巽正準備騎乘機車離去，十四時四十三分二十六秒被告丁○○之機車
            已不在現場停放位置，十四時四十三分二十八秒時，本件車禍已發生，
            有不知名之第三人駐足於騎樓觀望，然因該錄影帶拍攝角度的關係，顯
            無法拍攝到被告丁○○機車停車位置與起步位置之全景，此由該錄影帶
            於十四時四十三分零秒至四十三分二十七秒間，均無被告丁○○機車所
            停放位置等相關影像可知，是以縱錄影帶於十四時四十三分二十六秒顯
            示被告丁○○之機車「已不在其停車之位置」，並非即可認定被告謝繡
            宇之機車是在十四時四十三分二十六秒時「離開停車之位置」而起動，
            且十四時四十三分二十八秒有第三人觀望，並非可認十四時二十八秒時
            車禍正發生，亦有可能係在十四時四十三分二十七秒時發生車禍，因此
            ，自四十三分二十六秒至二十七秒短短一秒間、或自四十三分二十六秒
            至二十八秒短短二秒間，錄影帶未顯示被告丁○○之機車，並不能認為
            時間足夠被告丁○○將車由路肩倒退至慢車道並啟動電門起步，即尚不
            能因自四十三分二十六秒至二十八秒間未見被告丁○○機車之影像，即
            認被告丁○○之機車已起步行駛。況依錄影帶顯示十四時四十二分五十
            九秒時，被害人楊智巽站在被告丁○○機車車頭位置，因被告丁○○之
            機車與其他二部機車夾於二部自用小客車之間（均非被告丙○○之小客
            車）停放，被害人楊智巽無足夠空間與被告丁○○一同坐上機車，應係
            僅由被告丁○○一人先坐上機車將車尾朝道路退出，並把車頭擺向往中
            壢方向後，被害人楊智巽始坐上被告丁○○之機車後座，被告丁○○待
            被害人楊智巽坐妥當後始啟動電門，則自十四時四十二分五十九秒至四
            十三分二十八秒僅二十九秒之時間，被告丁○○所完成之動作為坐上機
            車將車尾朝道路退出，並把車頭擺向往中壢方向，等被害人楊智巽坐上
            被告丁○○之機車後座，並確認被害人楊智巽坐妥當後啟動電門，是否
            仍有餘裕起步行駛，並非無疑。從而，被告丁○○一致陳稱及被告李政
            民於警偵訊時所稱被告丁○○之機車尚未起步等語，並非不足採信。
    （二）、因被告丁○○之機車與其他二部機車夾於二部自用小客車之間停放，該
            二部自用小客車，並非被告丙○○之小客車，被告丁○○一人先坐上機
            車將車尾朝道路退出在慢車道上，並把車頭擺向往中壢方向，被害人楊
            智巽始坐上被告丁○○之機車後座，從而，被告丁○○並非因被告劉冠
            余違規停車之故才將機車牽至慢車道上準備起步，顯係因被告丁○○之
            機車與其他二部機車夾停於二部小客車之間，該路肩停了該二部小客車
            及三部機車之故，被告丁○○根本無法於路肩起步，與尚停於被告謝繡
            宇起步位置前方三至五公尺距離之被告丙○○自用小客車並無關係，即
            使被告丙○○未違規停車，被告丁○○仍須將機車退出慢車道上準備起
            步。況依警員所拍攝編號３之現場照片（相字卷第十頁正面）所示，被
            告丙○○自用小客車之右側與路邊店面騎樓之外緣間，尚留有足供機車
            通過之寬度，被告丁○○起步後，亦可由被告丙○○小客車之右側路肩
            行駛再切出慢車道，並非一定要從被告丙○○之左側行駛通過。從而，
            公訴人認因被告丙○○違規停車之故，被告丁○○才將車牽至慢車道起
            步，尚有未洽。被告丙○○違規停車，並非導致被害人楊智巽死亡之原
            因，二者間並無因果關係，亦堪以認定。
    （三）、依交通事故調查報告表及現場照片所示，本件事故發生之位置係在該路
            段之外側車道即慢車道，公訴人認被告丁○○於慢車道起步後未遵守規
            定行駛慢車道，反而於起步後駛入快車道，被告丁○○與有過失等，亦
            顯係誤認。
    （四）、至於證人乙○○雖證稱伊當時面對桃園方向看到被告丁○○之機車騎過
            來，後有被告甲○○之聯結車正在超機車，聯結車有按喇叭，機車騎過來時
            伊同時轉頭去看中壢方向，過一下子車禍就發生，係機車撞到被告劉冠
            余之轎車，機車向左傾倒，機車碰撞到聯結車云云，惟查被告丁○○始終
            一致供稱伊當時停在路邊尚未起步，被告甲○○於警、偵訊時亦供稱謝
            繡宇之機車係停在路邊，證人乙○○所稱丁○○之機車已騎出來，顯與
            被告丁○○、甲○○所述不符。若被告丁○○機車已騎出，當時其牽出
            機車時，距離被告丙○○之路邊停車僅約三至五公尺，若被告丁○○機
            車未受外力撞擊，其明知前方三至五公尺處即有被告丙○○之自用小客
            車，竟仍起步直接碰撞之，實與常情有違。再則證人乙○○證稱被告謝
            繡宇之機車騎過來時，伊同時轉頭去看往中壢之方向，即有可能未看到
            被告甲○○聯結車右前輪部位碰及被告丁○○機車的那一刻，當證人高
            鼎為再轉頭往桃園方向看時，即有可能僅看到被告丁○○之機車（已遭
            被告甲○○聯結車右前輪撞及後，再）往前撞及被告丙○○之自用小客
            車，被告甲○○之聯結車再與已倒地或即將倒地之被告丁○○機車發生
            碰撞。又依臺灣省桃園縣區車輛行車事故鑑定委員會之鑑定意見書所載
            現場遺有被告丁○○輕機車倒地括痕在外側車道內，顯見被告丁○○之
            機車先倒地再碰撞被告丙○○之自用小客車。而被告丁○○之機車之所
            以先倒地，應係先受碰撞之故。再依卷附被告丙○○之車損照片（參相
            字卷第五十一頁背面編號十四）所示，被告丙○○自用小客車被碰撞之
            位置係在車後保險桿中間之下方，顯見被告丁○○之機車係先倒地再碰
            撞被告丙○○之小客車，才會僅撞到被告丙○○小客車後保險桿下方，
            而未碰撞被告丙○○小客車後保險桿上方之位置。若如證人乙○○所言
            ，被告丁○○騎機車過來先碰撞到被告丙○○之小客車，則被告丙○○
            之小客車之擦撞痕跡應不只在後保險桿下方，後保險桿上方，亦應有擦
            撞痕跡。此均已如前述，從而證人乙○○所證係被告丁○○之機車在行
            駛中撞到被告丙○○之轎車，機車向左傾倒，機車碰撞到被告甲○○之
            聯結車云云，顯與事實不符，亦不能以證人乙○○之證詞而對被告謝繡
            宇、丙○○為不利之認定。
七、依前揭第六項所述，並無證據足資證明被告丁○○及被告丙○○有何公訴人所指
    之過失致死犯行，本院復查無其他積極證據證明被告丁○○及被告丙○○犯罪，
    依刑事訴訟法第三百零一條第一項規定，應為被告丁○○及被告丙○○均無罪之
    諭知。
據上論斷，應依刑事訴訟法第二百九十九條第一項前段、第三百零一條第一項，刑法
第二百七十六條第二項、第五十五條、第四十七條、第六十二條前段，罰金罰鍰提高
標準條例第一條前段，判決如主文。
本案經檢察官黃文明到庭執行職務。
中      華      民      國      九十      年      十一    月     一     日
                                    臺灣桃園地方法院刑事第二庭
                                        法  官  張淑芬
右正本證明與原本無異。
如不服本判決，應於判決送達後十日內，向本院提出上訴狀。
                                        書記官   黃文琪
中      華      民      國      九十      年      十一    月     八     日
附錄本案論罪科刑法條全文
刑法第二百七十六條
因過失致人於死者，處二年以下有期徒刑、拘役或二千元（現已提高十倍為
二萬元）以下罰金。
從事業務之人，因業務上之過失犯前項之罪者，處五年以下有期徒刑或拘役
得併科三仟元（現已提高十倍為三萬元）以下罰金。


司法院資訊處製作；財團法人民間司法改革基金會備份。
